【裁判字號】    92,易,110
【裁判日期】    920410
【裁判案由】    毒品危害防制條例
【裁判全文】
臺灣嘉義地方法院刑事判決                          九十二年度易字第一一號
    公  訴  人  臺灣嘉義地方法院檢察署檢察官
    被      告  甲○○
右列被告因違反毒品危害防制條例案件，經檢察官聲請以簡易判決處刑（九十二年度
毒偵字第一○○號），經本院簡易庭認為有刑事訴訟法第四百五十一條之一第四項但
書之情形，而應適用通常程序審判，本院判決如左：
    主  文
甲○○施用第二級毒品，累犯，處有期徒刑柒月。
    事  實
一、甲○○前因施用第二級毒品案件，經臺灣嘉義地方法院檢察署聲請本院裁定送觀
    察、勒戒後，認無繼續施用毒品之傾向，由臺灣嘉義地方法院檢察署檢察官於民
    國八十九年三月二十二日，以八十九年度毒偵字第三二九號為不起訴處分確定。
    又再犯施用第二級毒品案件，經本院以八十九年度毒聲字第九五五號裁定送觀察
    、勒戒後，認有繼續施用毒品之傾向，經本院於八十九年九月十三日以八十九年
    度毒聲字第一三六五號裁定令入戒治處所施以強制戒治一年，於九十年二月九日
    經本院認無繼續戒治之必要而停止戒治，所餘戒治期間交付保護管束，於九十年
    九月十二日保護管束期滿視為強制戒治期滿。刑罰追訴部分，臺灣嘉義地方法院
    檢察署檢察官聲請簡易判決處刑，經本院以八十九年度簡字第四九五號判處有期
    徒刑六月，如易科罰金以三百元折算一日確定。甲○○又因轉讓第二級毒品案件
    ，經本院判處有期徒刑十月確定，與施用第二級毒品部分，定其執行刑一年二月
    ，於九十一年四月二十七日執行完畢。詎甲○○不知悔改，復基於施用第二級毒
    品甲基安非他命之犯意，於九十一年十二月十五日十二時十二分許為警採尿前之
    九十六小時內某時，在不詳地點施用第二級毒品甲基安非他命一次。經警採尿經
    送檢驗呈甲基安非他命陽性反應，始查悉上情。
二、案經嘉義縣警察局民雄分局報請臺灣嘉義地方法院檢察署檢察官偵查起訴。
    理由
一、訊據被告甲○○矢口否認有何犯行，辯稱：伊喝父親的感冒藥水云云。惟查：被
    告於九十一年十二月十五日十二時十二分許為警採集尿液送驗結果呈甲基安非他
    命陽性反應，有警訊筆錄、列管毒品人口尿液檢體採集送驗紀錄表及台灣檢驗科
  技股份有限公司濫用藥物尿液檢驗報告一份附卷可稽。而安非他命經口服投與後
    ，約百分之七十於二十四小時內，約百分之九十於九十六小時內自尿中排出，而
    安非他命經投與後，最長可能不會超過四日，即不能自所排尿液中檢出安非他命
    之反應，有行政院衛生署藥物食品檢驗局八十一年二月八日（八一）藥檢壹字第
    ００一一五六號函一份可憑，足徵被告確曾於九十一年十二月十五日十二時十二
    分為警採尿前九十六小時內之某時，在不詳地點，施用甲基安非他命一次，至為
    灼然。被告雖於警訊時辯稱：「（問：你最近有無服用其他藥物？）感冒西藥。
    」（警卷第二頁正面）。於審理又辯稱：伊服用的藥伊父親問過藥劑師，他說西
    藥內有安非他命成份，並請求提出藥劑師出的證明云云。然其自警訊迄本院審理
    時均未提出所服用之西藥名稱為何？亦未見被告提出之藥劑師證明供本院查證？
    則被告辯稱所服感冒西藥，已難稽考是否含有安非他命成份，是被告辯稱服用感
    冒藥云云，與事理有違，無非臨訟圖卸之詞，無由採信。被告前因施用第二級毒
    品案件，經臺灣嘉義地方法院檢察署聲請本院裁定送觀察、勒戒後，認無繼續施
    用毒品之傾向，由臺灣嘉義地方法院檢察署檢察官於八十九年三月二十二日，以
    八十九年度毒偵字第三二九號為不起訴處分確定。又再犯施用第二級毒品案件，
    經本院以八十九年度毒聲字第九五五號裁定送觀察、勒戒後，認有繼續施用毒品
    之傾向，經本院於八十九年九月十三日以八十九年度毒聲字第一三六五號裁定令
    入戒治處所施以強制戒治一年，於九十年二月九日經本院認無繼續戒治之必要而
    停止戒治，所餘戒治期間交付保護管束，於九十年九月十二日保護管束期滿視為
    強制戒治期滿。刑罰追訴部分，臺灣嘉義地方法院檢察署檢察官聲請簡易判決處
    刑，經本院以八十九年度簡字第四九五號判處有期徒刑六月，如易科罰金以三百
    元折算一日確定等情，有刑案資料查註記錄表、台灣高等法院被告全國前案記錄
    表、不起訴處分書、聲請簡易判決處刑書及刑事簡易判決各一份附卷可稽。本件
    事證明確，被告三犯施用第二級毒品犯行洵堪認定。
二、查甲基安非他命為第二級毒品，毒品危害防制條例第二條第二項第二款定有明文
    。核被告所為，係犯毒品危害防制條例第十條第二項之施用第二級毒品罪。其持
    有甲基安非他命之低度行為，為施用之高度行為所吸收，不另論罪。被告曾因違
    反毒品危害防制條例案件經本院判處有期徒刑六月確定，又因轉讓第二級毒品案
    件，經本院判處有期徒刑十月確定，與施用第二級毒品部分，定其執行刑一年二
    月，於九十一年四月二十七日執行完畢，有刑案資料查註紀錄表及台灣高等法院
    被告全國前案紀錄表各一份附卷可憑，五年以內再犯有期徒刑以上之本罪，為累
    犯，應依法加重其刑。爰審酌被告施用甲基安非他命自戕身心，破壞國民健康，
    及施用毒品惡習不改、犯罪後否認犯行等一切情狀，量處如主文所示之刑。
據上論斷，應依刑事訴訟法四百五十二條、第二百九十九條第一項前段，毒品危害防
制條例第十條第二項，刑法第十一條前段、第四十七條，判決如主文。
本案經郭志明檢察官到庭執行職務。
中      華      民      國    九十二    年      四      月      十      日
                                臺灣嘉義地方法院刑事第二庭
                                        法  官  柯  月  美
右正本證明與原本無異。
如不服本判決，應於判決送達後十日內向本院提出上訴狀( 應附繕本 )。
中      華      民      國    九十二    年      四      月      十      日
                                        書記官  侯  麗  茹
附錄：
毒品危害防制條例第十條第二項
施用第二級毒品者，處三年以下有期徒刑。


司法院資訊處製作；財團法人民間司法改革基金會備份。
